臺灣板橋地方法院刑事判決　　　　　　　　　　　　　九十年度易字第三一五號
　　公　訴　人　臺灣板橋地方法院檢察署檢察官
　　被　　　告　寅○○
　　　　　　　　Ｃ○○
　　　　　　　　Ｈ○○
右列被告等因竊盜案件，經檢察官提起公訴（九十年度偵字第二四三八號、一三九二
九號），本院判決如左：
    主  文
寅○○連續結夥三人竊盜，處有期徒刑拾月。緩刑肆年。扣案之鑰匙壹拾支沒收之。
Ｃ○○連續結夥三人竊盜，處有期徒刑捌月。扣案之鑰匙壹拾支沒收之。
Ｈ○○連續結夥三人竊盜，處有期徒刑柒月。緩刑參年。扣案之鑰匙壹拾支沒收之。
    事  實
一、寅○○自民國八十八年六月某日起迄八十九年十二月三十一日止，在址設臺北縣
    樹林市○○街五之八號「中驊實業有限公司」（下簡稱中驊公司）擔任維修置放
    於上址內之投幣式幼兒遊戲機（俗稱搖搖馬）之工作，竟意圖為自己不法所有，
    並基於竊盜之概括犯意，自八十九年五月中旬某日起（起訴書誤載為八十九年六
    月某日），利用其因職務關係取得中驊公司交付鑰匙之機會，持上述鑰匙竊取中
    驊公司寄放於他處之投幣式幼兒遊戲機內之硬幣，或於八十九年七月下旬某日，
    趁中驊公司員工無人注意之際，竊取該公司所有之控制器三個、放音機二個、放
    音機座一個、大鎖三個、和尚頭二個、電容器整流器一個、變壓器一個、技術器
    二個、鑰匙二支（竊取之時間、地點、財物詳如附表編號一至四所示），並自八
    十九年十一月某日起，或由寅○○單獨一人或由寅○○夥同有共同犯意聯絡之Ｃ
    ○○（嗣因恐嚇取財案件，於九十年九月二十八日，經臺灣彰化地方法院以九十
    年度易字第二三三號判處有期徒刑十月在案），或由寅○○夥同有共同犯意聯絡
    之Ｈ○○，或由寅○○夥同Ｃ○○、Ｈ○○三人，以寅○○或Ｃ○○持寅○○所
    複製之鑰匙十一支下手竊取，Ｃ○○或Ｈ○○在旁把風之方式，竊取中驊公司寄
    放於他處之投幣式幼兒遊戲機內之硬幣（竊取之時間、地點、財物詳如附表編號
    五至四六所示）。嗣因中驊公司置放於臺北縣樹林市○○路一五二號北軍聯商店
    前之投幣式幼兒遊戲機內之硬幣於九十年一月十三日凌晨四時許失竊，北軍聯商
    店負責人宙○○於九十年一月十七日前往臺北縣警察局樹林分局報案，並提供監
    視錄影帶供參，警方依該監視錄影帶所錄之影像，於同日十六時十分許，在臺北
    縣板橋市○○○街二五號前逮捕寅○○及Ｈ○○，並在寅○○身上查扣寅○○所
    複製並持以竊取上開投幣式幼兒遊戲機內之硬幣所用之鑰匙十支，復經寅○○帶
    往其位於臺北縣板橋市○○○街二五號六樓之住處，起出中驊公司上開失竊之控
    制器三個、放音機二個、放音機座一個、大鎖三個、和尚頭二個、電容器整流器
    一個、變壓器一個、技術器二個、鑰匙二支，始偵知上情。
二、案經中驊公司、宙○○、地○○、戌○○、癸○○訴由臺北縣警察局樹林分局報
    告臺灣板橋地方法院檢察署檢察官偵查起訴暨該署檢察官自動檢舉起訴。
    理  由
一、訊據被告寅○○固坦承自八十八年六月某日起迄八十九年十二月三十一日止，在
    址設臺北縣樹林市○○街五之八號中驊公司擔任維修投幣式幼兒遊戲機之工作，
    自八十九年五月中旬某日起，利用其因職務關係取得中驊公司交付鑰匙之機會，
    持上述鑰匙竊取中驊公司寄放於他處之投幣式幼兒遊戲機內之硬幣，又於八十九
    年七月下旬某日，趁中驊公司員工無人注意之際，竊取該公司所有之控制器三個
    、放音機二個、放音機座一個、大鎖三個、和尚頭二個、電容器整流器一個、變
    壓器一個、技術器二個、鑰匙二支，並自八十九年十一月某日起，或由其單獨一
    人或夥同被告Ｃ○○，由其攜帶所複製之鑰匙十一支，Ｃ○○在旁把風之方式，
    竊取中驊公司寄放於他處之投幣式幼兒遊戲機內之硬幣等情不諱（詳臺灣板橋地
    方法院檢察署九十年度偵字第二四三八號偵查卷宗第九頁反面、第十頁、第三二
    頁反面、第八三頁反面、第一二一頁反面、本院九十年十一月六日、十一月十五
    日訊問筆錄）；另被告Ｃ○○就自八十九年十一月某日起，由被告寅○○攜帶所
    複製之鑰匙十一支，其在旁把風之方式，共同竊取中驊公司寄放於他處之投幣式
    幼兒遊戲機內之硬幣等情固亦直承不諱（詳本院九十年十一月十五日訊問筆錄）
    ，惟被告寅○○、Ｃ○○、Ｈ○○均否認有何結夥三人竊盜之犯行，被告寅○○
    並辯稱：均係由伊一人或夥同被告Ｃ○○二人行竊，未曾夥同被告Ｃ○○、Ｈ○
    ○三人行竊云云。被告Ｃ○○則辯稱：均係與被告寅○○行竊，未曾與被告寅○
    ○、Ｈ○○三人共同行竊云云。被告Ｈ○○則以伊僅有時與被告寅○○、Ｃ○○
    出門，出門後即在車上睡覺或下車購物，伊不知被告寅○○、Ｃ○○係下車竊取
    中驊公司寄放於他處之投幣式幼兒遊戲機內之硬幣等語置辯。惟查：
  (一)被告寅○○、Ｃ○○、Ｈ○○結夥三人竊盜之事實，業據被告Ｈ○○於警訊中自
    白稱：伊從南部北上均住於被告寅○○之住處，被告寅○○並提供吃、住，伊本
    不知被告寅○○從事竊取投幣式幼兒遊戲機內之硬幣之情事，後於八十九年十一
    月間，與被告寅○○、Ｃ○○二人租車外出數次後，才知被告寅○○、Ｃ○○竊
    取投幣式幼兒遊戲機內之硬幣之情事，伊共與被告寅○○、Ｃ○○外出拾餘次，
    時間、地點均已忘記，僅記得於八十九年十二月中旬，與被告寅○○、Ｃ○○共
    同前往臺北縣樹林市北軍聯商店行竊乙次，竊盜所得之贓款均由被告寅○○、Ｃ
    ○○二人均分，伊未分到錢，伊坐於車內係幫被告寅○○、Ｃ○○把風等語無訛
    （詳上開偵查卷宗第十二頁、第十二頁反面），核與共同被告寅○○於警偵訊陳
    稱：伊自八十九年六月份開始，獨自一人持中驊公司交付之鑰匙竊取中驊公司置
    放於客戶處之投幣式幼兒遊戲機內之硬幣，另自八十九年十一月份起，被告Ｃ○
    ○、Ｈ○○亦加入共同竊盜，伊於八十九年十二月三十一日離職後，亦持自中驊
    公司複製之鑰匙繼續犯案，因被告Ｃ○○、Ｈ○○同住於伊位於臺北縣板橋市之
    住處，伊三人竊取之贓款扣除日常支出外，與被告Ｃ○○均分二十萬餘元，伊分
    得九萬餘元；被告Ｈ○○亦一同竊盜，通常被告Ｈ○○係負責把風等語（詳上開
    偵查卷宗第十頁、第十頁反面、第一二一頁反面、第一二五頁反面至第一二六頁
    、本院九十年十二月十一日審判筆錄）；及被告Ｃ○○於本院審理中供稱：伊三
    人共同竊盜，由被告Ｈ○○在車內或車外，伊與被告寅○○下手竊盜等語相符（
    詳本院九十年十二月十一日審判筆錄）。至被告Ｈ○○雖辯稱：伊僅有時與被告
    寅○○、Ｃ○○出門，出門後即在車上睡覺或下車購物，伊不知被告寅○○、Ｃ
    ○○係下車竊取中驊公司寄放於他處之投幣式幼兒遊戲機內之硬幣云云，惟被告
    寅○○、Ｃ○○竊取投幣式幼兒遊戲機內之硬幣時，被告Ｈ○○亦在場之事實，
    業據被告Ｃ○○於本院調查中供述：被告寅○○有時要求伊隨同出門，伊即隨同
    被告寅○○出門，共同前往商家門口，由被告寅○○以鑰匙竊取投幣式幼兒遊戲
    機內之硬幣，被告Ｈ○○有時亦會與伊二人一同前往等語無訛（詳本院九十年十
    月十二日訊問筆錄），且衡情，倘被告Ｈ○○意欲睡覺，何以其不在寄住之處所
    即被告寅○○住處睡覺，反與被告寅○○、Ｃ○○出外後，在車上睡覺？是被告
    Ｈ○○所辯顯與常情有違，不足採信。至被告寅○○、Ｃ○○嗣於本院審理中供
    述：被告Ｈ○○未參與竊取中驊公司寄放於客戶處之投幣式幼兒遊戲機內之硬幣
    云云（詳本院九十一年五月七日審判筆錄），然被告寅○○於本院調查中本供稱
    ：被告Ｈ○○幾乎未參與竊盜，均係伊與被告Ｃ○○下手竊盜，倘被告Ｈ○○與
    伊二人其中一人出外，被告Ｈ○○均係擔任把風之角色，由伊與被告Ｃ○○二人
    其中一人下手竊盜云云（詳本院九十年十一月六日、十一月十五日訊問筆錄），
    繼稱：通常被告Ｈ○○在車外把風，伊與被告Ｃ○○下手竊盜云云（詳本院九十
    年十二月十一日審判筆錄），嗣改稱：伊有時會與被告Ｈ○○外出，而後伊一人
    竊取投幣式幼兒遊戲機內之硬幣，被告Ｈ○○則下車購買物品云云（詳本院九十
    一年二月七日訊問筆錄）；被告Ｃ○○於本院調查中陳稱：被告Ｈ○○未與伊一
    同竊取投幣式幼兒遊戲機內之硬幣，因伊與被告Ｈ○○外出時，被告Ｈ○○均不
    知伊與被告寅○○竊取投幣式幼兒遊戲機內之硬幣之情事云云（詳本院九十年十
    一月十五日訊問筆錄），後則改稱：伊三人竊盜時，被告Ｈ○○在車內、車外把
    風，由伊與被告寅○○下手竊盜云云（詳本院九十年十二月十一日審判筆錄），
    又改稱：被告Ｈ○○未參與竊盜犯行，所有竊盜犯行均係伊與被告寅○○所為云
    云（詳本院九十一年二月七日訊問筆錄），前後互核，就被告Ｈ○○有無參與竊
    取中驊公司寄放於客戶處之投幣式幼兒遊戲機內之硬幣之犯行，被告寅○○、Ｃ
    ○○供詞反反覆覆，足知其二人供稱：被告Ｈ○○未參與竊盜犯行云云，顯係事
    後迴護被告Ｈ○○及為自己結夥三人竊盜之犯行卸責之詞，均委無足採。
  (二)次者，中驊公司寄放於附表所示客戶處之投幣式幼兒遊戲機內之硬幣均曾於附表
    所示之時間、地點失竊之事實，除據告訴人代理人Ｂ○○於警訊及本院調查中指
    述甚明及出具臺北縣警察局贓物認領保管單乙紙外（詳上開偵查卷宗第十五頁至
    第十九頁、本院九十年十月二十五日、十一月十五日訊問筆錄），並經附表所示
    之客戶即告訴人宙○○、證人戊○○、Ｉ○○、盧覺鵬、天○○、玄○○、Ｇ○
    ○、丙○○、辰○○、Ｄ○○、巳○○、張淑鳳即南崁超市員工、甲○○、Ｅ○
    ○、高鐽銘、宇○○、丁○○、蔡許秀梅、許永澤、Ｋ○○、Ｌ○○、壬○○、
    己○○、亥○○、陳世顧、告訴人地○○、戌○○、癸○○、證人申○○、乙○
    ○及其友人林淑安、Ｆ○○○、丑○○、黃○○、Ａ○○、辛○○、Ｊ○○、午
    ○○、卯○○於警訊或本院調查中證述綦詳（詳上開偵查卷宗第二十頁至第二四
    頁、第五二頁至第七八頁、第八四頁至第九一頁、本院九十年十月二日、十月十
    一日訊問筆錄、十二月十一日審判筆錄）。至證人癸○○、卯○○於本院調查中
    雖證述：不知店門前中驊公司寄放之投幣式幼兒遊戲機內之硬幣有無失竊，失竊
    金額亦不詳等語（詳本院九十年十月二日訊問筆錄），惟中驊公司寄放於癸○○
    、卯○○處之投幣式幼兒遊戲機內之硬幣確曾失竊，業據告訴人代理人Ｂ○○於
    本院調查中堅稱在卷（詳本院九十年十一月十五日訊問筆錄），職是，被告三人
    確有竊取中驊公司寄放於癸○○、卯○○處之投幣式幼兒遊戲機內之硬幣之犯行
    ，當屬無疑。
  (三)至北軍聯商店負責人即告訴人宙○○提供九十年一月十三日凌晨遭竊之錄影帶雖
    僅可看出二名成年男子竊取投幣式幼兒遊戲機內之硬幣，惟無法看出該二名成年
    男子究係何人，固經本院當庭勘驗無訛（詳本院九十年十一月六日訊問筆錄、十
    二月十一日審判筆錄），本院復請法務部調查局鑑定錄影帶中之男子究係何人，
    經該局鑑定結果認：送鑑之錄影帶經播放發現，因在夜間無燈光背景下攝影，故
    監視畫面效果較差，雖經影像處理仍無法辨識等情，有法務部調查局九十一年四
    月二日調科柒字第○九一○○一四八三四○號函乙紙在卷可稽，惟九十年一月十
    三日凌晨四時許係被告寅○○、Ｈ○○前往臺北縣樹林市○○路一五二號北軍聯
    商店前，竊取中驊公司寄放之投幣式幼兒遊戲機內之硬幣，業據被告寅○○於同
    月十八日偵查初訊中及本院調查中供承：九十年一月十三日該次犯行係與被告Ｈ
    ○○一同以伊複製之鑰匙竊取，竊得金額約三千元等語不諱（詳上開偵查卷宗第
    三二頁反面、本院九十年十一月六日訊問筆錄），核與被告Ｈ○○於九十年一月
    十八日同日偵查初訊中供稱：伊於九十年一月十三日凌晨四時許，與被告寅○○
    共同竊取北軍聯之金錢，約得三千元等語相符（詳同日訊問筆錄），且九十年一
    月十八日該次檢察官訊問時距離北軍聯商店前之投幣式幼兒遊戲機內之硬幣失竊
    之時間僅相距五日，則被告寅○○、Ｈ○○記憶當為清晰，應無記憶錯誤之理，
    是被告寅○○、Ｈ○○二人此部分犯行，堪以認定。其二人嗣於本院調查中改稱
    ：未於九十年一月十三日竊取北軍聯商店前之投幣式幼兒遊戲機內之硬幣，錄影
    帶內之人非伊二人云云（詳本院九十一年五月七日審判筆錄），顯係事後避就之
    詞，不足採信。
  (四)綜上互析，被告寅○○、Ｈ○○雖於本院調查中翻異其供，然均不足以動搖上述
    各人於警偵訊互核相符之供述。本件事證明確，被告寅○○、Ｃ○○、Ｈ○○三
    人之犯行均堪以認定，應依法論科。
二、核被告寅○○、Ｃ○○、Ｈ○○所為，均係犯刑法第三百二十條第一項之竊盜罪
    及同法第三百二十一條第一項第四款之結夥三人竊盜罪。被告寅○○多次單獨竊
    盜（附表編號一至四）、與被告Ｃ○○（附表編號四二至四六、餘則不詳），或
    Ｈ○○共同竊盜（附表編號十九、四○、餘則不詳），與被告Ｃ○○及Ｈ○○結
    夥三人竊盜；被告Ｃ○○與被告寅○○（附表編號四二至四六、餘則不詳）或Ｈ
    ○○共同竊盜，與被告寅○○及Ｈ○○結夥三人竊盜；被告Ｈ○○與被告寅○○
    （附表編號十九、四○、餘則不詳）或Ｃ○○共同竊盜，與被告寅○○及Ｃ○○
    結夥三人竊盜等犯行，均係時間緊接，所犯又係構成要件相同之罪，顯各係基於
    概括犯意反覆為之，皆為連續犯，均應依刑法第五十六條之規定論以結夥三人竊
    盜罪並加重其刑。其三人間有犯意之聯絡及行為之分擔，皆為共同正犯。公訴人
    雖未敘及附表編號十九、四二至四六等犯行，惟此部分與起訴部分有連續犯之裁
    判上一罪關係，為起訴之效力所及，本院自得併予審理。爰審酌被告寅○○、Ｈ
    ○○素無前科，有臺灣高等法院檢察署刑案紀錄簡覆表二紙附卷可憑，被告寅○
    ○、Ｃ○○坦承基本犯行；被告Ｈ○○否認犯行之犯後態度，結夥三人竊盜，對
    社會治安危害甚鉅，其三人竊得財物之價值，竊盜之次數併其等犯罪之動機、目
    的、手段、犯罪所生之危害等一切情狀，各量處如主文所示之刑，以示懲儆。末
    查被告寅○○、Ｈ○○前未曾受有期徒刑以上刑之宣告，有上開臺灣高等法院檢
    察署刑案紀錄簡覆表二紙在卷可憑，經此偵審過程，自當知所警惕，信無再犯之
    虞，本院綜核各情，認對被告寅○○、Ｈ○○所宣告之刑以暫不執行為適當，爰
    分別宣告被告寅○○緩刑四年，被告Ｈ○○緩刑三年，以啟自新。至於九十年一
    月十七日，在被告寅○○位於臺北縣板橋市○○○街二五號六樓之住處查獲之鑰
    匙十支，係被告寅○○複製後屬其所有並持以竊盜所用之物，業據被告寅○○供
    承在卷（詳上開偵查卷宗第十頁、本院九十年十一月六日訊問筆錄），既係共犯
    所有，且供犯罪所用之物，併依刑法第三十八條第一項第二款之規定宣告沒收之
    。另同日查扣之螺絲起子四支，訊據被告寅○○供稱：未持以竊取投幣式幼兒遊
    戲機內之硬幣等語（詳本院九十年十二月十一日審判筆錄、九十一年三月五日訊
    問筆錄），本院復查無其他證據足以證明被告寅○○有何持該螺絲起子四支竊盜
    之犯行，從而，該螺絲起子四支自無從併予宣告沒收之。
據上論斷，應依刑事訴訟法第二百九十九條第一項前段，刑法第五十六條、第三百二
十一條第一項第四款、第二十八條、第三十八條第一項第二款、第七十四條第一款，
判決如主文。
本案經檢察官范振中到庭執行職務。
中      華      民      國      九十一      年  五    月    二十一    日
                                  臺灣板橋地方法院刑事第四庭
                                          法  官  游  秀  雯
右正本證明與原本無異。
如不服本判決，應於判決送達後十日內，向本院提出上訴狀。
                                          書記官  張  玉  如
中      華      民      國      九十一      年    五    月    二十八    日
附錄本案論罪科刑法條全文：
刑法第三百二十一條
犯竊盜罪而有左列情形之一者，處六月以上五年以下有期徒刑：
一  於夜間侵入住宅或有人居住之建築物、船艦，或隱匿其內而犯之者。
二  毀越門扇、牆垣或其他安全設備而犯之者。
三  攜帶兇器而犯之者。
四  結夥三人以上而犯之者。
五  乘火災、水災或其他災害之際而犯之者。
六  在車站或埠頭而犯之者。
前項之未遂罰之。
附表
┌──┬──────┬───────────┬────┬────────┐
│編號│時間        │地點                  │客戶    │投幣式幼兒遊戲機│
│    │            │                      │        │失竊之硬幣金額  │
├──┼──────┼───────────┼────┼────────┤
│一  │八十九年五月│臺北縣中和市○○路七九│許永澤  │一萬二千元      │
│    │中旬某日凌晨│號前                  │        │寅○○所為。    │
├──┼──────┼───────────┼────┼────────┤
│二  │八十九年七月│臺北縣汐止市○○路○段│Ａ○○  │不詳            │
│    │至八月之間某│二五號前│        │寅○○所為。    │
│    │日          │                      │        │                │
├──┼──────┼───────────┼────┼────────┤
│三  │八十九年七月│臺北縣樹林市○○街五之│中驊公司│控制器三個、放音│
│    │下旬某日    │八號                  │        │機二個、放音機座│
│    │            │                      │        │一個、大鎖三個、│
│    │            │                      │        │和尚頭二個、電容│
│    │            │                      │        │器整流器一個、變│
│    │            │                      │        │壓器一個、技術器│
│    │            │                      │        │二個、鑰匙二支。│
│    │            │                      │        │寅○○所為。    │
├──┼──────┼───────────┼────┼────────┤
│四  │八十九年十月│臺北縣三峽鎮○○街四一│Ｉ○○  │一千餘元        │
│    │某日        │號前                  │        │寅○○所為。    │
│  │時許        │                      │        │                │
├──┼──────┼───────────┼────┼────────┤
│五  │八十九年十一│臺北縣汐止市○○路六十│蔡慶成  │二千元          │
│    │月一日凌晨五│號前                  │        │                │
│    │時許        │                      │        │                │
├──┼──────┼───────────┼────┼────────┤
│六  │八十九年十一│桃園縣龜山鄉後街九一號│丙○○  │三千元          │
│    │月初旬某日  │前                    │        │                │
├──┼──────┼───────────┼────┼────────┤
│七  │八十九年十一│臺北縣汐止市○○○路三│楊乃瀚  │二百元          │
│    │月十五日凌晨│七巷十號前            │        │                │
├──┼──────┼───────────┼────┼────────┤
│八  │八十九年十一│臺北縣汐止市○○路一四│辛○○  │三萬元          │
│    │月十五日凌晨│九號前    │        │                │
│    │一時許      │                      │        │                │
├──┼──────┼───────────┼────┼────────┤
│九  │八十九年十一│桃園縣蘆竹鄉○○○街十│Ｅ○○  │二千餘元        │
│    │月中旬某日  │五號前                │        │                │
├──┼──────┼───────────┼────┼────────┤
│十  │八十九年十一│臺北縣汐止市○○○路一│子○○  │二千元          │
│    │月中旬某日凌│一六號前              │        │                │
│    │晨          │                      │        │                │
├──┼──────┼───────────┼────┼────────┤
│十一│八十九年十一│臺北縣三峽鎮○○街（起│盧覺鵬  │一千餘元        │
│    │月某日      │訴書誤載為明生街）七九│        │                │
│    │            │號前                  │        │                │
├──┼──────┼───────────┼────┼────────┤
│十二│八十九年十一│臺北縣汐止市○○○路三│丑○○  │二百元          │
│    │月下旬某日凌│七巷三十號前          │（起訴書│                │
│    │晨一時許    │                      │誤載為汪│                │
│    │            │                      │建中）  │                │
├──┼──────┼───────────┼────┼────────┤
│十三│八十九年十二│桃園縣龜山鄉○○路○段│林滿堂  │一千五百元      │
│    │月初旬某日  │三二一號前            │        │（起訴書誤載為一│
│    │            │                      │        │千零五元）      │
├──┼──────┼───────────┼────┼────────┤
│十四│八十九年十二│臺北縣新店市○○街一三│Ｌ○○  │二千元          │
│    │月初旬某日  │五號前                │        │                │
├──┼──────┼───────────┼────┼────────┤
│十五│八十九年十二│臺北縣新店市○○路○段│壬○○  │三千元至四千元之│
│    │月初旬某日  │一二三號前        │        │間              │
├──┼──────┼───────────┼────┼────────┤
│十六│八十九年十二│新竹市○○街十四巷十二│乙○○  │一千元          │
│    │月初旬某日凌│號前                  │        │                │
│    │晨一、二時之│                      │        │                │
│    │間          │                      │        │                │
├──┼──────┼───────────┼────┼────────┤
│十七│八十九年十二│臺北縣樹林市○○街四八│戊○○  │一千餘元        │
│    │月某日      │號前                  │        │                │
├──┼──────┼───────────┼────┼────────┤
│十八│八十九年十二│臺北縣汐止市○○路六三│午○○  │五百元          │
│    │月十五日凌晨│號前                  │        │                │
│    │三時許      │                      │        │                │
├──┼──────┼───────────┼────┼────────┤
│十九│八十九年十二│臺北縣樹林市○○路一五│宙○○  │三千餘元        │
│    │月十五日凌晨│二號前                │        │寅○○、Ｈ○○所│
│    │五時許      │                      │        │為。            │
├──┼──────┼───────────┼────┼────────┤
│二十│八十九年十二│桃園縣蘆竹鄉○○街八號│Ｄ○○  │八千元          │
│    │月中旬某日  │前                    │        │                │
├──┼──────┼───────────┼────┼────────┤
│二一│八十九年十二│臺北縣淡水鎮○○路三二│宇○○  │二千元          │
│    │月中旬某日  │巷二號前              │        │                │
├──┼──────┼───────────┼────┼────────┤
│二二│八十九年十二│臺北縣中和市○○路五號│Ｋ○○  │一千元          │
│    │月中旬某日凌│前                    │        │                │
│    │晨          │                      │        │                │
├──┼──────┼───────────┼────┼────────┤
│二三│八十九年十二│臺北縣三峽鎮○○路四九│陳世顧  │五百元          │
│    │月中旬某日  │號前                  │        │                │
├──┼──────┼───────────┼────┼────────┤
│二四│八十九年十二│臺北縣三峽鎮○○路三六│地○○  │二千元          │
│    │月中旬某日  │號前                  │        │                │
├──┼──────┼───────────┼────┼────────┤
│二五│八十九年十二│桃園縣龜山鄉○○路三三│Ｇ○○  │五百元          │
│    │月中旬某日  │號前                  │        │                │
├──┼──────┼───────────┼────┼────────┤
│二六│八十九年十二│桃園縣蘆竹鄉○○路二六│巳○○  │一千餘元        │
│    │月某日      │號前                  │        │                │
├──┼──────┼───────────┼────┼────────┤
│二七│八十九年十二│桃園縣蘆竹鄉○○路九號│張淑鳳  │五百元    │
│    │月某日      │前                    │（起訴書│                │
│    │            │                      │誤載為余│                │
│    │            │                      │何瓊姿）│                │
│    │            │                      │        │                │
├──┼──────┼───────────┼────┼────────┤
│二八│八十九年十二│桃園縣蘆竹鄉○○路二五│甲○○  │二千餘元        │
│    │月某日      │八號前                │        │                │
├──┼──────┼───────────┼────┼────────┤
│二九│八十九年十二│桃園縣桃園市○○路五四│高鐽銘  │三千元          │
│    │月十九日凌晨│三號前                │        │                │
├──┼──────┼───────────┼────┼────────┤
│三十│九十年一月初│桃園縣中壢市○○路○段│玄○○  │一千元          │
│    │旬某日      │五五號前              │        │                │
├──┼──────┼───────────┼────┼────────┤
│三一│九十年一月初│桃園縣八德市○○路○段│天○○  │二千元          │
│    │旬某日      │九二○號前            │        │                │
├──┼──────┼───────────┼────┼────────┤
│三二│九十年一月初│臺北縣金山鄉○○路二六│丁○○  │一萬元          │
│    │旬某日      │三巷十二號前          │        │                │
├──┼──────┼───────────┼────┼────────┤
│三三│九十年一月初│臺北縣金山鄉○○路二三│蔡許秀梅│三千元          │
│    │旬某日      │三號前                │        │                │
├──┼──────┼───────────┼────┼────────┤
│三四│九十年一月初│臺北縣新店市○○路六一│己○○  │二千元至三千元之│
│    │旬某日      │號前                  │        │間              │
├──┼──────┼───────────┼────┼────────┤
│三五│九十年一月初│臺北縣新店市○○路六三│亥○○  │二千元        │
│    │旬某日      │號前                  │        │                │
├──┼──────┼───────────┼────┼────────┤
│三六│九十年一月初│臺北縣三峽鎮○○路三巷│戌○○  │八千元          │
│    │旬某日      │二號前                │        │                │
├──┼──────┼───────────┼────┼────────┤
│三七│九十年一月初│臺北縣三峽鎮○○路○段│癸○○  │二千元          │
│    │旬某日      │六號前                │        │                │
├──┼──────┼───────────┼────┼────────┤
│三八│九十年一月初│新竹縣竹東鎮○○路八五│申○○  │一千元          │
│    │旬某日      │號前（起訴書漏載竹東鎮│        │                │
│    │            │）                    │        │                │
├──┼──────┼───────────┼────┼────────┤
│三九│九十年一月初│新竹縣竹東鎮○○路七六│Ｆ○○○│一千元          │
│    │旬某日      │號前（起訴書漏載竹東鎮│        │                │
│    │            │）                    │        │                │
├──┼──────┼───────────┼────┼────────┤
│四○│九十年一月十│臺北縣樹林市○○路一五│宙○○  │三千餘元        │
│    │三日凌晨四時│二號前                │        │寅○○、Ｈ○○所│
│    │許          │                      │        │為。            │
├──┼──────┼───────────┼────┼────────┤
│四一│不詳        │臺北縣三重市○○○路二│卯○○  │不詳            │
│    │            │三九號前              │        │                │
├──┼──────┼───────────┼────┼────────┤
│四二│不詳        │桃園縣桃園市○○路○段│未○○  │不詳            │
│    │            │五一號前              │        │寅○○、Ｃ○○所│
│    │            │                      │        │為。            │
├──┼──────┼───────────┼────┼────────┤
│四三│不詳        │臺北縣淡水鎮○○路五六│庚○○嬰│不詳            │
│    │            │號前                  │兒用品社│寅○○、Ｃ○○所│
│    │            │                      │        │為。            │
├──┼──────┼───────────┼────┼────────┤
│四四│不詳        │臺北市○○路七八號前  │酉○○  │不詳            │
│    │            │                      │        │寅○○、Ｃ○○所│
│    │            │                      │        │為。            │
├──┼──────┼───────────┼────┼────────┤
│四五│不詳        │臺北市○○路三七號前  │Ｍ○○  │不詳            │
│    │            │                      │        │寅○○、Ｃ○○所│
│    │            │                      │        │為。            │
├──┼──────┼───────────┼────┼────────┤
│四六│不詳        │臺中縣大雅鄉○○路二三│不詳    │不詳            │
│    ││七巷一號上楓黃昏市場內│        │寅○○、Ｃ○○所│
│    │            │                      │        │為。            │
└──┴──────┴───────────┴────┴────────┘
